

Contacto

dhuangxie@gmail.com

Mi Portfolio Web

655-966-777

Habilidades

Javascript

Diseño UX

Wordpress

Trabajo en Equipo

Analítico

Liderazgo

Resolutivo

Aprendizaje rápido

Idiomas

Español Nativo

Inglés Alto

Portugués Básico

Chino Básico

David Huang Xie

DESARROLLADOR WEB



Sobre mí

PORTFOLIC

Desarrollador Web Junior con 1 Año de experiencia, especializado en el desarrollo Front-End y WordPress. Me apasiona las nuevas tecnologías, las webs dinámicas y los idiomas. Soy una persona que le encanta aprender y tengo experiencia en el diseño y maquetado de web para distintos clientes.

Experiencia

Técnico Web

Almoraima Tecnologías Aplicadas S.L | Abril 2023 - Actualidad

- Diseño y Maquetación de distintas Webs
- Mantenimiento de distintas páginas webs y servidores
- Elaboración de infomes de mantenimiento
- Conexión de Hosting con Dominios mediante NS
- Instalación de CMS y Plugins asociados
- SEO on Page y SEO off Page
- Analisis de rendimiento web

Becario Marketing y Desarrollo Web

La Buhardilla del Marketing, S.C. | Marzo 2023 - Mayo 2023

- Desarrollo de páginas web con Wordpress
- Mantenimiento de Páginas y servidores web
- Diseño y maquetación de páginas web
- Diseño para Redes sociales
- SEO on Page y SEO off Page
- Elaboración de informes mensuales sobre redes
- Analisis de Palabras Clave
- Creación de Blogs y contenidos de SEO

Formación

Upgrade Hub

Bootcamp Desarrollo Web Full Stack | Octubre 2023 - Febrero 2024

CENEC MÁLAGA

Curso Diseño UX | Mayo 2023 - Julio 2023

Instituto Superior de Contabilidade e Administração do Porto (ISCAP) - Instituto Politécnico do Porto

Licenciatura em Comunicação Empresarial - Erasmus+ | Septiembre 2021 - Julio 2022

Facultad de Comercio y Gestión - Universidad de Málaga Marketing e Investigación de Mercados | Septiembre 2018 - Julio

2023